1.) CONOCIENDO LOS DATOS    


```{r}
library("tidyverse")
library("dplyr")

yearly <- read_csv('deaths_handwashing.csv')
yearly
```
2.)USANDO MUTATE PARA AGREGAR LA COLUMNA PROPORTION_DEATHS A YEARLY, ESTA NUEVA COLUMNA CALCULARA COMO LA PROPORCION DE MUERTRE POR NUERO DE NACIMIENTOS

```{r}
yearly %>%
  mutate(proportion_deaths = deaths/births)
yearly
```
3.) UTILICE GGPLOT PARA HACER UNA GRAFICA LINEAL DE PROPORTION_DEATHS POR AÑO (COLUMNA YEAR) CON UNA LINEA POR CLINICA

```{r}
ggplot(yearly, aes(x=year, y=deaths/births, color = clinic)) + 
  geom_line()+
  scale_x_log10()
```
4.) CARGUE LOS DATOS MENSUALES DE LA CLINICA 1 PARA VER SI EL LAVADO DE MANOS TUVO ALGUN EFECTO, PARTE ESTO LEA EL ARCHIVO DEATSH_CLINIC_1.CSV Y ASIGNELO A LA VARIABLE MONTHLY.
AGREGUE LA COLUMNA PROPORTION_DEATHS A MONTHLY, ESTA NUEVA COLUMNA SE CALCULARA COMO LA PROPORCION DE MUERTES POR NUMERO DE NACIMIENTOS.
IMPRIMA LAS PRIMERAS FILAS DE MONTHLY USANDO FUNCION HEAD()

```{r}
monthly <- read_csv('deaths_clinic_1.csv')
monthly

monthly <- mutate(monthly, proportion_deaths = deaths/births)
head(monthly)
```

