1.) CONOCIENDO LOS DATOS    


```{r}
library("tidyverse")
library("dplyr")

yearly <- read_csv('deaths_handwashing.csv')
yearly
```
2.)USANDO MUTATE PARA AGREGAR LA COLUMNA PROPORTION_DEATHS A YEARLY, ESTA NUEVA COLUMNA CALCULARA COMO LA PROPORCION DE MUERTRE POR NUERO DE NACIMIENTOS

```{r}
yearly <- mutate(yearly,proportion_deaths = deaths/births)
yearly
```
3.) UTILICE GGPLOT PARA HACER UNA GRAFICA LINEAL DE PROPORTION_DEATHS POR AÑO (COLUMNA YEAR) CON UNA LINEA POR CLINICA

```{r}
ggplot(yearly, aes(x=year, y=proportion_deaths, color = clinic)) + 
  geom_line()+
  scale_x_log10()
```
4.) CARGUE LOS DATOS MENSUALES DE LA CLINICA 1 PARA VER SI EL LAVADO DE MANOS TUVO ALGUN EFECTO, PARTE ESTO LEA EL ARCHIVO DEATSH_CLINIC_1.CSV Y ASIGNELO A LA VARIABLE MONTHLY.
AGREGUE LA COLUMNA PROPORTION_DEATHS A MONTHLY, ESTA NUEVA COLUMNA SE CALCULARA COMO LA PROPORCION DE MUERTES POR NUMERO DE NACIMIENTOS.
IMPRIMA LAS PRIMERAS FILAS DE MONTHLY USANDO FUNCION HEAD()

```{r}
monthly <- read_csv('deaths_clinic_1.csv')
monthly

monthly <- mutate(monthly, proportion_deaths = deaths/births)
head(monthly)
```

5.1)HAGA UNA GRAFICA LINEAL DE PROPORTION_DEATHS POR FECHA PARA EL DATA FRAME MONTHLY USANDO GGPLOT

```{r}
ggplot(monthly, aes(x=date, y=proportion_deaths)) + 
  geom_line()
```
5.2) UTILIZANDO LA FUNCION LABS PARA DR AL EJE X Y AL EJE Y UNA ESTETICA A LAS ETIQUETAS

```{r}
ggplot(monthly, aes(x=date, y=proportion_deaths)) + 
  geom_line() +
  labs(x = "Date", y = "Proportion_deaths", colour = "Species")

```
5.3)  USAR group_by y summarise para encontrar la media por año y guardarlo en el datase death_by_year
```{r}
yearly %>%
  group_by(year) %>%
  summarise(death_by_year = mean(proportion_deaths))
```

5.4) UTILIZAR EL CONJUNTO DE DATOS death_by_year para crear un grafico de barras que muestra la media en cada año
```{r}
yearly %>%
  ggplot(yearly, aes(x=year, y=death_by_year))
  geom_col()

```
6.1)Agregue una columna TRUE/FALSE a monthly llamado handwashing_started, que será
TRUE a partir del año en que se impuso el lavado de manos.
```{r}
monthly %>%
  mutate(handwashing_started = date >= "1847-01-01")

```
6.2) Haga una gráfica lineal de proportion_deaths por fecha para el data frame monthly
usando ggplot. Haga que el color de la línea dependa de handwashing_started.
```{r}

ggplot(monthly, aes(x=date, y=proportion_deaths)) + 
  geom_line()

```

6.3) Utilice la función labs para dar al eje x y al eje y una estética a las etiquetas.
```{r}
ggplot(monthly, aes(x=date, y=proportion_deaths)) + 
  geom_line() +
  labs(x = "Date", y = "Proportion_deaths", colour = "Species")

```
7.1.) Utilice group_by y summarise para calcular el promedio de proportion_deaths antes y
después de que se impusiera el lavado de manos.
7.2) Asigne el resultado en la variable month_summary e imprímala.
```{r}
monthly %>%
  group_by(date, mutate(handwashing_started = date >= "1847-01-01")) %>%
  summarise(mean_proportion_deaths = mean(proportion_deaths))
```

